臺灣高等法院刑事裁定
                                      110年度抗字第568號
抗  告  人
即受 刑 人  葉祐昕



上列抗告人因檢察官聲請撤銷緩刑案件，不服臺灣新竹地方法院
於中華民國110年3月5日所為110年度撤緩字第31號裁定（聲請案
號：臺灣新竹地方檢察署110年度執聲字第184號），提起抗告，
本院裁定如下：
    主  文
抗告駁回。
    理  由
一、原裁定意旨略以：抗告人即受刑人甲○○因犯販賣第三級毒品
    未遂罪，前經臺灣新北地方法院以108年度訴字第693號判處
    有期徒刑1年10月，緩刑4年，緩刑期間付保護管束，並應接
    受40小時法治教育課程，於民國108年11月26日確定。詎受
    刑人於緩刑後未滿3個月，即於109年2月2日故意再犯共同攜
    帶兇器在公共場所聚集三人以上施強暴罪，經臺灣新竹地方
    法院以109年度原訴字第32號、109年度原交易字第30號判處
    得易科罰金之有期徒刑6月，於109年12月11日確定。此外，
    受刑人另涉2件在公共場所聚集三人以上施強暴脅迫在場助
    勢罪嫌，分別經臺灣新竹地方檢察署以109年度少連偵字第1
    32號聲請簡易判決處刑、以109年度少連偵字第14130號進行
    偵查中，且未依規定於109年5月12日、同年11月2日至臺灣
    新竹地方檢察署觀護人室報到。檢察官於法定期間即上開施
    強暴罪判決確定後6月以內，向有管轄權之原審法院聲請撤
    銷緩刑。審酌受刑人受緩刑宣告後，竟不思警惕，於短期間
    內即與他人共同犯上開施強暴罪，且有其他案件仍在偵查、
    審理中，及未依規定前往報到等情事，違反法規範之情節非
    輕，法治觀念淡薄，難認有悔悟之心，所顯現之主觀惡性及
    反社會性亦非輕微，足認原宣告之緩刑難收其預期效果，而
    有執行刑罰之必要。因認本件聲請為有理由，爰依刑事訴訟
    法第476條、刑法第75條之1第1項第2款等規定，裁定撤銷受
    刑人之緩刑宣告等語。
二、抗告意旨略以：㈠受刑人於緩刑期間犯上開攜帶兇器在公共
    場所聚集三人以上施強暴罪，肇因於朋友與被害人口頭糾紛
    ，要求受刑人一起前往與被害人談判，受刑人實不想涉此紛
    爭，但因年輕、基於情義而無法拒絕，所為雖有不當，僅遭
    判處有期徒刑6月，侵害法益情節尚非重大。且受刑人前受
    緩刑宣告所犯之罪，為販賣第三級毒品未遂罪，侵害國民身
    心健康法益；上開施強暴罪，乃侵害社會秩序法益，二者情
    節並非相同，犯罪手段各異，難認前案宣告之緩刑，已難收
    其預期之效果。㈡受刑人前犯販賣第三級毒品未遂罪，行為
    時甫滿20歲，謀生經驗不足，教育程度有限，一時失慮致罹
    刑典，犯後坦承犯行，配合檢警偵查且供出毒品來源，而獲
    緩刑之宣告，以勵自新，足認受刑人前案之惡性、犯罪情節
    及所生危害尚屬輕微，違反法規範之情節非鉅等語。
三、按刑法第75條之1第1項第2款規定「受緩刑之宣告而有下列
    情形之一，足認原宣告之緩刑難收其預期效果，而有執行刑
    罰之必要者，得撤銷其宣告：…二、緩刑期內因故意犯他罪
    ，而在緩刑期內受得易科罰金之有期徒刑、拘役或罰金之宣
    告確定者」，係採裁量撤銷主義，由法院審酌受刑人故意犯
    他罪之情節、違反法規範之嚴重程度、所顯現之惡性及其反
    社會性等，綜合判斷前案原為促使惡性輕微之初犯或偶發犯
    改過自新而宣告之緩刑，是否已難收其預期之效果，而有執
    行刑罰之必要。
四、經查：
　㈠原裁定依卷內事證，認定受刑人因犯販賣第三級毒品未遂罪
    ，前經宣告緩刑4年，緩刑期間付保護管束，並應接受40小
    時法治教育課程，詎於緩刑後未滿3個月，即故意再犯共同
    攜帶兇器在公共場所聚集三人以上施強暴罪，而在緩刑期內
    判處得易科罰金之有期徒刑6月確定，且有其他案件仍在偵
    查、審理中，及未依規定前往報到等事實，並審酌受刑人所
    犯他罪之具體情節、違反法規範之程度、所顯現之惡性及其
    反社會性等，認原宣告之緩刑已難收其預期之效果，而有執
    行刑罰之必要，因認檢察官之聲請為有理由，裁定撤銷受刑
    人之緩刑宣告。經核原裁定之認事用法，均屬有據，且其裁
    量權之行使，亦無違反經驗法則、論理法則及比例原則等情
    形，難認有何違法或不當，應予維持。
　㈡受刑人雖執前詞，提起本件抗告，惟查：1、受刑人因販賣第
    三級毒品未遂，前經論罪科刑並給予緩刑寬典，仍不思悔改
    ，並戒慎其行，竟於緩刑後未滿3個月，即於109年2月2日再
    犯上開攜帶兇器在公共場所聚集三人以上施強暴罪，而在緩
    刑期內判處得易科罰金之有期徒刑6月確定，且觀諸其犯罪
    手法，係夥同其他多名共犯，在公共場所聚集，持客觀上可
    供兇器使用之木製球棒砸毀數輛汽、機車而施以強暴，有臺
    灣新竹地方法院109年度原字第32號、109年度原交易字第30
    號刑事判決書可稽（原審卷第27至40頁），對於社會秩序之
    危害程度不輕。隨後受刑人又於109年3月1日、同年11月23
    日涉犯同類型暴力案件，分別經檢察官聲請以簡易判決處刑
    及進行偵查中，亦有臺灣新竹地方檢察署109年度少連偵字
    第132號聲請簡易判決處刑書（原審卷第41至46頁）、新竹
    縣政府警察局竹東分局刑事案件報告書（原審卷第47至50頁
    ）及本院被告前案紀錄表可參。受刑人年紀固輕，惟其於緩
    刑期間，仍一再涉犯暴力案件，已非偶然發生，難認有何值
    得同情之處，對於社會秩序之危害、所呈現之惡性及反社會
    人格，確已達相當程度，足認未因前案諭知緩刑而有絲毫警
    惕效果，更無改過自新之實據。原裁定因認原宣告之緩刑已
    難收其預期之效果，而有執行刑罰之必要，核屬有據。即令
    受刑人於緩刑期間所犯他罪，與前案販賣毒品未遂之罪質有
    別，仍無礙上開認定。抗告意旨以受刑人之年齡、無法拒絕
    朋友、所犯他罪經判處有期徒刑6月等由，主張其侵害法益
    之情節尚非重大；另以受刑人前受緩刑宣告所犯之罪，與緩
    刑期間另犯他罪之罪質不同，主張不足以判定緩刑已難收預
    期之效果云云，均無足採。2、至於抗告意旨所指受刑人前
    犯販賣第三級毒品未遂罪時甫滿20歲、因一時失慮致罹刑典
    、犯後坦承犯行且配合檢警偵查等節，核與本件緩刑宣告之
    撤銷與否，不具重要關聯性，無從採為有利於受刑人之認定
    。從而，受刑人僅憑前詞，提起本件抗告，為無理由，應予
    駁回。
據上論斷，應依刑事訴訟法第412條，裁定如主文。
中　　華　　民　　國　　110 　年　　4 　　月　　19　　日
              　　刑事第六庭    審判長法　官  劉方慈
                                      法　官  許曉微
                                      法　官  朱嘉川
以上正本證明與原本無異。
不得再抗告。
                                      書記官  尤朝松 
中　　華　　民　　國　　110 　年　　4 　　月　　20　　日